臺灣臺北地方法院民事裁定              100年度抗字第240號
抗  告  人  張佑倫
相  對  人  江品學
上列當事人間聲請本票裁定事件，本院裁定如下：
    主  文
上列當事人間聲請本票裁定事件，抗告人對於中華民國100年2月
9日本院100年度司票字第1185號裁定提起抗告，本院裁定如下：
    主  文
抗告駁回。
抗告程序費用新台幣壹仟元由抗告人負擔。
    理  由
一、按執票人向本票發票人行使追索權時，得聲請法院裁定後強
    制執行，票據法第123 條定有明文。又本票執票人依上揭規
    定，聲請法院裁定許可對發票人強制執行係屬非訟事件，此
    項聲請之裁定及抗告法院之裁定，僅依非訟事件程序，以審
    查強制執行許可與否，並無確定實體上法律關係存否之效力
    ，如發票人就票據債務之存否有爭執時，應由發票人提起確
    認之訴，以資解決，最高法院56年臺抗字第714 號、57年臺
    抗字第76號判例可資參照。
二、查本件相對人主張其執有抗告人於民國91年10月29日簽發之
    本票1紙，內載金額新臺幣（下同）1,000,000元，付款地未
    載，利息未約定，免除作成拒絕證書，到期日未載，詎於10
    0年3月1日經提示僅獲支付部分，957,000元則未獲付款，為
    此提出系爭本票，聲請本院裁定就上開金額及日息計算之利
    息准許強制執行等情，業據相對人提出系爭本票為證，本院
    依首開規定形式審酌相對人提出之系爭本票後，就抗告人之
    部分裁定予以准許，尚無不合。
三、抗告意旨略以：91年間確有借貸本票金額，未言載償還日期
    等，因抗告人目前請領失業給付中，且名下無不動產，動產
    汽車一部則尚有貸款，強制執行對相對人並無實質利益，願
    意分期償還以利雙方，為此依法提起抗告，求為廢棄原裁定
    。
四、經查，自原審卷附系爭本票之形式觀之，已具備本票之法定
    記載事項，本件原審依非訟事件程序審查，認系爭本票已符
    合票據法第123 條之規定，而為准予強制執行之裁定，經核
    並無違誤。抗告人所為指摘，並非本件非訟程序得以審究。
    從而，抗告意旨指摘原裁定不當，求予廢棄，為無理由，應
    予駁回。
五、依非訟事件法第46條、第21條第2 項、第24條第1 項、民事
    訴訟法第495 條之1 第1 項、第449 條第1 項、第78條，裁
    定如主文。
中    華    民    國  100    年    10    月    13    日
                  民事第三庭   審判長法  官   郭美杏
                                     法  官   林晏如
                                     法  官   趙雪瑛
以上正本係照原本作成
如不服本裁定，應於裁定送達後10日之不變期間內，向本院提出
抗告狀。發票人如主張本票係偽造、變造者，應於接到本裁定後
20日之不變期間內，對執票人向本院另行提起確認債權不存在
之訴。
中    華    民    國   100    年    10    月    17    日
                                     書記官   廖素芳